【裁判字號】    95,訴,11
【裁判日期】    950223
【裁判案由】    違反毒品危害防制條例
【裁判全文】
臺灣花蓮地方法院刑事判決                95年度訴字第11號
公  訴  人  臺灣花蓮地方法院檢察署檢察官
被      告  甲○○
上列被告因違反毒品危害防制條例案件，經檢察官提起公訴（
94年度毒偵字第686號），由本院合議庭裁定改依簡式審判程序
審理，並判決如下：
    主  文
甲○○連續施用第壹級毒品，累犯，處有期徒刑壹年壹月，扣案
之注射針筒壹支沒收；又施用第貳級毒品，累犯，處有期徒刑肆
月。應執行有期徒刑壹年參月，扣案之注射針筒壹支沒收。
    事  實
一、甲○○前於民國86年間因施用第1級毒品海洛因、第2級毒品
    安非他命案件，經本院裁定送觀察、勒戒後，認無繼續施用
    毒品之傾向，由本院以86年度訴字第446號為免刑判決確定
    ；復於88年間因連續施用第1級毒品海洛因多次，再經本院
    裁定送觀察、勒戒，認有繼續施用毒品之傾向後，由本院以
    88年度易字第497號判處有期徒刑8月（強制戒治部分，於89
    年4月20日停止戒治付保護管束期滿）；其後再因施用第1級
    毒品海洛因案件，經本院以89年度訴字第152號判處有期徒
    刑8月確定，並於91年6月19日縮刑期滿執行完畢（強制戒治
    部分，於90年6月27日停止戒治付保護管束期滿）；嗣又因
    連續施用第1級毒品海洛因案件，經本院於93年3月4日以92
    年度訴字第164號判處有期徒刑1年，於93年3月30日確定後
    ，甫於94年1月6日縮刑期滿執行完畢，詎其猶不知悔改，另
    基於施用第1級毒品海洛因之概括犯意，先於94年7月4日淩
    晨1時許，在其位於花蓮縣吉安鄉○○○街12號之住處，以摻
    入香煙內吸食之方式，施用第1級毒品海洛因1次，復於同年
    7 月6日晚上8時及9時許，在其位於花蓮縣富裕1街7巷1弄23
    號之另一住處，以同上方法連續施用第1級毒品海洛因2次；
    此外，另基於施用第2級毒品安非他命之犯意，於94年7月6
    日下午5時許，在其位於花蓮縣花蓮市○○○街7巷1弄23號之
    住處，以置於鋁箔紙上燒烤吸入之方式，施用第2級毒品安
    非他命1次。嗣於94年7月7日13時15分許，為警持搜索票至
    花蓮縣吉安鄉○○○街81號，查扣其持有供預備施用海洛因
    所用之注射針筒1支，且經警方採集其尿液後送檢驗之結果
    ，呈嗎啡、安非他命均陽性反應，始查悉上情。
二、經內政部警政署花蓮港務警察局報告臺灣花蓮地方法院檢察
    署檢察官偵查起訴。
    理  由
一、上開犯罪事實，業經被告甲○○迭於警詢時、偵查中及本院
    審理時均坦承不諱，復有內政部警政署花蓮港務警察局偵辦
    毒品危害防制條例案嫌犯姓名尿液編號對照表、慈濟大學濫
    用藥物檢驗中心檢驗總表各1份附卷，以及扣案之注射針筒1
    支可資佐證，足認被告自白應與事實相符。再被告有事實欄
    所示之施用毒品前科，亦有臺灣高等法院被告前案紀錄表1
    份在卷可參，是被告於上開強制戒治執行完畢後，5年內再
    犯本件施用毒品之罪，其事證明確，應依法論科。
二、按海洛因、安非他命分別係毒品危害防制條例第2條第2項第
    1款、第2款所稱之第1級、第2級毒品，是核被告所為，係犯
    上開條例第10條第1項、第2項之施用第1級毒品及第2級毒品
    罪。又被告先後3次施用毒品海洛因之犯行，時間緊接，方
    法相同，所犯係構成要件相同之罪，顯係基於概括犯意反覆
    為之，為連續犯，應依刑法第56條之規定論以1罪，並加重
    其刑。被告上開所犯連續施用第1級毒品海洛因罪，以及施
    用第2級毒品安非他命罪，犯意各別，行為互異，應予分論
    併罰之。再公訴人雖僅就被告於94年月7月6日，在花蓮縣花
    蓮市○○○街7巷1弄23號施用毒品海洛因1次之犯行提起公訴
    （此部分業經公訴檢察官當庭更正如上），然檢察官就犯罪
    事實之一部起訴者，其效力及於全部，本件被告所自承於94
    年7月6日在上開同一地點再次施用毒品海洛因1次之犯行，
    以及另於94年7月4日淩晨1時許，在花蓮縣吉安鄉○○○街12
    號施用毒品海洛因1次之犯行，與原起訴書所指施用毒品海
    洛因之犯行，均具有連續犯之關係，為起訴效力所及，本院
    自應就屬於裁判上一罪之該等犯行一併加以審理判決。另被
    告有事實欄所載之多次毒品前科，最後1次係於92年間因連
    續施用第1級毒品海洛因案件，經本院於93年3月4日以92年
    度訴字第164號判處有期徒刑1年，於93年3月30日確定後，
    甫於94年1月6日縮刑期滿執行完畢，此有臺灣高等法院被告
    前案紀錄表1份附卷可稽，其於5年以內再犯本件有期徒刑以
    上之罪，為累犯，應依刑法第47條規定加重其刑，並遞加重
    之。爰審酌被告前有多次施用毒品之前科，不僅先後歷經觀
    察、勒戒及強制戒治等戒毒之療程，並業由法院多次判處罪
    刑，竟未能戒除毒品之誘惑，且其正值成年，卻不思以正當
    工作謀生，僅因心情不佳，即又開始沾染施用毒品之惡習，
    戕害身心甚鉅，惟其事發後已坦承犯行，犯後態度尚稱良好
    ，並衡諸其生活狀況、施用毒品之時間、次數、手段、動機
    等一切情狀，量處如主文所示之刑，以資警惕。至扣案之注
    射針筒1支，係被告所有準備施用毒品海洛因之用，係供犯
    罪預備之物，業經其自承在卷，應依刑法第38條第1項第2款
    規定，併予宣告沒收。
三、末按「除被告所犯為死刑、無期徒刑、最輕本刑為3年以上
    有期徒刑之罪或高等法院管轄第一審案件者外，於前條第1
    項程序進行中，被告先就被訴事實為有罪之陳述時，審判長
    得告知被告簡式審判程序之旨，並聽取當事人、代理人、辯
    護人及輔佐人之意見後，裁定進行簡式審判程序。」刑事訴
    訟法第273條之1第1項定有明文。查本件被告所犯毒品危害
    防制條例第10條第1項、第2項之施用第1級、第2級毒品罪，
    其法定刑均非最輕本刑為3年以上有期徒刑之罪，且被告於
    本院95年2月9日準備程序進行中，復就被訴之事實為有罪之
    陳述，經告知被告簡式審判程序之旨，被告及公訴人對於本
    件改依簡式審判程序審理均表示同意，是本院即依前揭刑事
    訴訟法規定，裁定本件進行簡式審判程序，附此敘明。
據上論斷，應依刑事訴訟法第273條之1第1項、第299條第1項前
段，毒品危害防制條例第10條第1項、第2項，刑法第11條前段、
第56條、第47條、第51條第5款、第38條第1項第2款，判決如主
文。
本案經檢察官李殷財到庭執行職務。
中    華    民    國    95    年    2     月  23    日
                    臺灣花蓮地方法院刑事第三庭
                                法  官  楊仲農
上列正本證明與原本無異。
如對本判決不服，應於送達後10日內，向本院提出上訴狀。（應
抄附繕本）
                                書記官
中    華    民    國    95    年    2     月  23    日
附錄所犯法條全文：
毒品危害防制條例第10條：
施用第一級毒品者，處六月以上五年以下有期徒刑。
施用第二級毒品者，處三年以下有期徒刑。


司法院資訊處製作；財團法人民間司法改革基金會備份。
